【裁判字號】    99,審易,5172
【裁判日期】    991216
【裁判案由】    妨害名譽
【裁判全文】
臺灣高雄地方法院刑事判決            99年度審易字第5172號
公  訴  人  臺灣高雄地方法院檢察署檢察官
被      告  張毓英
上列被告因妨害名譽案件，經檢察官提起公訴（99年度偵字第25
241號），本院判決如下：
    主  文
本件公訴不受理。
    理  由
一、公訴意旨如附件起訴書所載。
二、按告訴乃論之罪，告訴人於第一審辯論終結前，得撤回其告
    訴；又告訴經撤回者，法院應諭知不受理之判決，刑事訴訟
    法第238條第1項，及第303條第3 款定有明文。
三、本件被告張毓英因妨害名譽案件，經檢察官提起公訴，認被
    告係犯刑法第309 條第1 項之公然侮辱罪，依同法第314 條
    項規定須告訴乃論，茲據告訴人李志峰於本院審理中，具狀
    聲請撤回其告訴，有撤回告訴聲請狀1 紙附卷足證。揆諸前
    開說明，爰不經言詞辯論，逕為諭知不受理之判決。
據上論斷，應依刑事訴訟法第303 條第3 款、第307 條，判決如
主文。
中    華    民    國    99    年    12    月    16    日
                  刑事第十庭    法  官  張  震
如不服本判決應於收受判決後10日內向本院提出上訴書狀，並應
敘述具體理由。其未敘述上訴理由者，應於上訴期間屆滿後20日
內向本院補提理由書(均須按他造當事人之人數附繕本)「切勿逕
送上級法院」。
中    華    民    國    99    年    12    月    16    日
                                書記官  邱家銘
附件：
臺灣高雄地方法院檢察署檢察官起訴書
                                     99年度偵字第25241號
    被      告  張毓英  女  53歲（民國○○年○月○日生）
                        住高雄市○○區○○街39號7樓之2
                        國民身分證統一編號：Ｚ000000000號
上列被告因妨害名譽案件，已經偵查終結，認應該提起公訴，茲
將犯罪事實及證據並所犯法條分敘如下：
        犯罪事實
一、張毓英因頂樓積水衍生事件與李志峰生有糾紛，張毓英及李
    志峰2人，於民國99年2月18日21時30分許，在高雄市○○區
    ○○街39號7樓之2門口至電梯梯廳間之多數人所能共見共聞
    之地點，張毓英開啟住處鐵門與李志峰對談時，竟基於公然
    侮辱之犯意，站在前開住處門口內，朝站在住處門口外之李
    志峰，以「你瘋子啊你」之詞語侮辱李志峰，足以損害李志
    峰之名譽。
二、案經李志峰訴請高雄市政府警察局左營分局移送偵辦。
        證據並所犯法條
一、證據清單
┌──┬──────────┬───────────────────┐
│編號│證  據  名  稱      │待    證    事    項                  │
├──┼──────────┼───────────────────┤
│一  │被告張毓英於警詢時及│1.坦承有於上揭時、地，與告訴人在住處門│
│    │偵查中之供述        │  口至電梯梯廳間對談，並坦承錄音光碟所│
│    │                    │  錄得之聲音為其無誤。                │
│    │                    │2.否認有以上開詞語侮辱告訴人，辯稱：「│
│    │                    │  當時是要說『我神經病啊，叫人家拿石頭│
│    │                    │  砸自己的腳』，但是情急而口誤」云云。│
│    │                    │3.又辯稱：上開地點於夜間無人出入，並非│
│    │                    │  多數人可共見共聞之狀態云云。經查，上│
│    │                    │  開地點為雙併建築，該樓層非僅被告一戶│
│    │                    │  獨自居住，且電梯梯廳為公共設施，非被│
│    │                    │  告獨有，足證上開地點係多數人可共見共│
│    │                    │  聞之處所。                          │
├──┼──────────┼───────────────────┤
│二  │證人即告訴人李志峰於│證明被告於上揭時、地以前開詞語侮辱告訴│
│    │警詢時及偵查中之證述│人之事實。                            │
├──┼──────────┼───────────────────┤
│三  │錄音光碟、錄音譯文、│證明被告有以前開詞語侮辱告訴人之事實。│
│    │99年9月8日當庭勘驗錄│                                      │
│    │音光碟之詢問筆錄    │                                      │
└──┴──────────┴───────────────────┘
二、核被告所為，係犯刑法第309條第1項之公然侮辱罪嫌。
三、依刑事訴訟法第251條第1項提起公訴。
    此    致
臺灣高雄地方法院
中    華    民    國    99    年    10    月    31    日
                                檢  察  官  蕭  宇  誠
上正本證明與原本無異
中    華    民    國    99    年    11    月    12    日
                                書  記  官
參考法條：
中華民國刑法第309條
（公然侮辱罪）
公然侮辱人者，處拘役或 3 百元以下罰金。
以強暴犯前項之罪者，處 1 年以下有期徒刑、拘役或 5 百元以
下罰金。

司法院資訊處製作；財團法人民間司法改革基金會備份。
